【裁判字號】    99,抗,888
【裁判日期】    990806
【裁判案由】    聲請定其應執行刑
【裁判全文】
臺灣高等法院刑事裁定                  99年度抗字第888號
抗  告  人
即  受刑人  甲○○
上列抗告人因違反毒品危害防制條例案件，不服臺灣板橋地方法
院中華民國99年6月25日定其應執行刑之裁定（99年度聲字第305
6號），提起抗告，本院裁定如下：
    主  文
抗告駁回。
    理  由
一、抗告意旨略以：按照新法實施以來各法院對定應執行刑之例
    ，臺灣板橋地方法院98年度聲字第2835號裁定對該案受刑人
    所涉毒品與竊盜等罪，刑期合計3年6月，定應執行刑僅1年
    10月，與抗告人即受刑人甲○○相較，何止天壤之別。抗告
    人所犯均單一吸食毒品之罪，侵害法益及造成之危害，相較
    之下，實屬低度行為，然定應執行刑卻較高度行為為重，其
    不公之處昭然可見，爰請賜抗告人合理公平裁定及改過向上
    機會等語。
二、按裁判確定前犯數罪者，併合處罰之；數罪併罰，有2裁判
    以上者，依刑法第51條之規定，定其應執行之刑；刑法第50
    條、第53條分別定有明文。次按法院就自由裁量權之行使，
    除不得逾越法律所規定範圍之外部性界限外，另應受比例原
    則、公平正義原則之規範，謹守法律秩序之理念，體察法律
    之規範目的，使其結果實質正當，合於裁量之內部性界限，
    俾與立法本旨相契合。刑法第51條第5款規定數罪併罰，宣
    告多數有期徒刑者刑期，但不得逾30年，其就數罪併罰，固
    非採併科主義，而係採限制加重主義，就俱發各罪中，以最
    重之宣告刑為基礎，由法院參酌他罪之宣告刑，裁量加重定
    之，且不得逾法定之30年最高限制，此即外部性界限。法院
    為裁判時，兩者均不得有所踰越。在數罪併罰，有2裁判以
    上，定其應執行之刑時，固屬於法院自由裁量之事項，然仍
    應受前揭外部性界限及內部性界限之拘束（最高法院92年度
    臺非字第187號、94年度臺非字第233號判決意旨參照）。
三、經查：本件原裁定以抗告人先後犯如原裁定附表編號1至7所
    示各罪，經分別判處如原裁定附表所示之刑確定，檢察官聲
    請定其應執行之刑，經原審法院認聲請為正當，定其應執行
    刑為有期徒刑3年9月等語。經核原裁定所定之應執行刑，係
    在各宣告刑之最長期（11月）以上，各刑合併之刑期以下（
    按其宣告刑合計4年4月），合於刑法第51條第5款規定所定
    之外部界限，復未逾自由裁量之內部界限（按編號1、2兩罪
    曾定應執行刑為有期徒刑1年2月，編號4、5曾定應執行刑為
    有期徒刑10月，編號6、7曾定應執行刑為有期徒刑1年，與
    編號3合計刑期為有期徒刑3年11月），揆諸前揭說明，依法
    並無違誤。抗告意旨，比附攀引他案量刑，並稱所犯僅屬低
    度行為，漫詞指摘原裁定定其應執行刑為有期徒刑3年9月酌
    減比例過低，實屬不公平云云，為無理由，應予駁回。
四、據上論斷，應依刑事訴訟法第412條，裁定如主文。
中    華    民    國    99    年    8     月    6     日
                 刑事第十三庭  審判長法  官  曾德水
                                     法  官  陳恆寬
                                     法  官  崔玲琦
以上正本證明與原本無異。
如不服本裁定，應於收受送達後五日內向本院提出再抗告狀。
                                     書記官  馬佳瑩
中    華    民    國    99    年    8     月    9     日

司法院資訊處製作；財團法人民間司法改革基金會備份。
